# 商业票据贴现是否作为或有事项披露

提问人：ivancheng 时间：2014-09-19 18:52:17
公司取得商业承兑汇票，并将其贴现，根据贴现协议，贴现后附追索权，是否应作为或有事项披露？ 如果需要作为或有事项披露的话，请问需要披露什么信息？
谢谢！

回答人：chenyiwei
商业承兑汇票贴现，如果所贴现的商业承兑汇票已经终止确认的，属于或有事项，应作为或有事项进行附注披露。如果所贴现的应收票据没有终止确认，而是确认短期借款的，则无需作为或有事项披露。

提问人：lxch119 时间：2014-09-19 19:36:38
陈版，还是刚才那个少数股东权益的事情。 A公司作为母公司，B、C公司均为全资子公司,C公司持有D公司60%的股权。 1 月 1 日，A公司将持有的B公司的100%股权，转让给C公司的子公司D公司。 这种情况下，C公司合并报表上期数据，少数股东权益是否应当重新计算。因为D公司同一控制下B公司，上期是没有股权收购关系的，上期要模拟合并，相当于增加了D公司合并层面的净资产。

回答人：chenyiwei
不应重新计算，不涉及期初少数股权。

提问人：lxch119 时间：2014-09-19 19:55:21
请陈版明示理论依据。 我一直想不明白，既然视同合并一直存在，那少数股东的影响应该反映。 另外， 是不是期末也不涉及到少数股东权益跟归属母公司的净资产的重新划分？ 如果是存在溢价购买同一母公司的其他关联方的情况下呢？

回答人：chenyiwei
由于被收购的B公司股权是 100 ％，因此被合并方B在合并日之前的净资产和留存收益并未被少数股权享有，因而在合并日之前不产生少数股权，即合并日之前期间的实际收益分配情况与模拟的股权比例不一致。 当内部交易价格不同于合并日净资产，导致合并日需调整合并方（D）的净资产时，自合并日开始影响D的净资产，但在更高层次的合并报表中，该差额属于内部交易差额，应完全抵销，对更高层次合并报表中净资产不产生影响，包括多数股权／少数股权重新分类的影响也不存在。且该事项不影响损益。 自合并日以后，被合并方B公司产生的损益开始按比例由少数股权享有，自此开始在合并报表层面产生少数股权影响。

提问人：lxch119 时间：2014-09-19 20:53:03
还是不太明白。 假设合并日，D公司的净资产是 100 ，C公司合并D公司，合并层面归属母公司C公司的净资产为 60 ，少数股东权益40 ，假设D公司合并B公司之前无其他子公司。 情形1.按照B公司的净资产购买，合并日，C公司合并报表层面的少数股东权益 40 ，没有变化。 情形2.按照B公司的净资产溢价 10 万购买，合并日，C公司合并报表层面的少数股东权益还是 40 ？ 情形 1 ，我想明白了。 但是情形 2 下，我怎么觉得C公司合并报表层面的少数股东权益不应当还是 40 了? 恳请陈版明示。

回答人：chenyiwei
C公司层面的少数股东权益在合并日会有变化，我所说的不变是指A的合并报表层面。可能有误解了。

提问人：lxch119 时间：2014-09-19 21:14:38
感谢陈版的耐心解答。 最后确定一下： A公司作为母公司，持有B公司、C公司100%股权，C公司持有D公司60%的股权。 1 月 1 日A公司将B公司的股权转给D公司。 D公司作为同一控制下合并，比较报表追溯调整。 那么合并日，D公司的母公司C公司的合并层面，比较报表的少数股东权益是不发生变化的，只是在合并日进行调整（假设合并日不按照净资产转让的情况下）。 是这样的吧？

回答人：chenyiwei
是。合并日之前不影响少数股东权益。合并日会对C的合并报表层面的少数股权产生影响。